臺灣高等法院花蓮分院刑事判決　　　　　　九十三年度上易字第六八號
　　上　 訴　 人　台灣台東地方法院檢察署檢察官
　　上訴人即被告　乙○○
右列上訴人等因被告傷害案件，不服台灣台東地方法院九十三年度易字第七十八號中
華民國九十三年六月三日第一審判決( 起訴案號：台灣台東地方法院檢察署九十二年
度偵字第一九六一號 )，提起上訴，本院判決如左：
    主  文
原判決撤銷。
乙○○傷害人之身體，累犯，處有期徒刑柒月。
    事  實
乙○○前因公共危險案件，經台灣台東地方法院判處有期徒刑三月確定，於九十一年
    二月七日易科罰金執行完畢；復於九十二年四月二日甫因犯傷害及毀損等罪，經
    同院於九十二年七月十六日分別判處有期徒刑六月、四月，應執行有期徒刑九月
    確定未及執行（於上訴本院已執行完畢）。詎不知悔改，於九十二年五月二十三
    日下午二時三十分許，在臺東縣臺東市○○街二三三號前，因停車細故與告訴人
    甲○○發生爭執，竟基於傷害人身體之犯意，徒手毆打甲○○，致甲○○因而受
    有右眼挫傷合併結膜下出血、眼瞼瘀血及裂傷之傷害。
案經甲○○訴由臺東縣警察局臺東分局報請臺灣臺東地方法院檢察署檢察官偵查起訴
。
    理  由
一、訊之上訴人即被告乙○○坦承右揭犯行不諱，核與告訴人甲○○於警詢、偵查中
    指訴情節大致相符，並經證人皮李淑英於警詢、偵查中證述屬實，復有孫眼科診
    所出具之診斷證明書乙紙附卷可稽，又告訴人甲○○受傷之眼睛，經治療後，矯
    正視力僅為０．七，其受傷時，右眼血肉模糊，結膜出血，外眼皮有裂傷，瞳孔
    有點放大等情，亦據證人即為告訴人治療之醫師丙○○於本院準備程序中結證甚
    詳，足徵被告之自白與事實相符。本件事證已臻明確，被告犯行洵堪認定。
二、核被告所為，係犯刑法第二百七十七條第一項之傷害罪。查被告前因公共危險案
    件，經原審法判處有期徒刑三月確定，於九十一年二月七日易科罰金執行完畢，
    有臺灣高等法院被告全國前案紀錄表在卷可按，其於五年內再犯本件有期徒刑以
    上之罪，為累犯，應依法加重其刑。原審據以論科，雖非無見。惟查被告乙○○
    僅因停車事故發生口角，即徒手毆打告訴人甲○○，致使告訴人受有右眼挫傷合
    併結膜下出血、眼瞼瘀血及裂傷之傷害，而依告訴人於原審表示該眼因而視力發
    生障礙，有視力模糊之情形，又眼睛乃人體之重要器官，若視力發生障礙，將嚴
    重影響日常生活起居，並減損工作謀生能力，而告訴人正值壯年時期，及遭受此
    一傷害，對其後人生之影響顯然非輕；此外，衡諸被告於九十一年十二月間因犯
    傷害及毀損等罪，經原審檢察官於九十二年四月二日聲請處刑，原審於九十二年
    六月廿九日簡易處刑判處應執行有期徒刑九月確定，未及執行，竟又出手毆打本
    案之告訴人，顯見其惡性不輕；何況被告於審理中當庭表示無法以金錢彌補告訴
    人所受之傷害。衡諸告訴人所受之傷害、被告之累犯前科及被告並無彌補告訴人
    相當之賠償的意願等情，僅科處有期徒刑五月，量刑顯然過輕，自有不當，被告
    上訴意旨指摘原判決量刑過重雖不足採，惟檢察官執此指摘原判決量刑過輕為不
    當，為有理由，自應將原判決撤銷改判。爰審酌被告素行不良，竟於短期間內連
    犯兩罪，前罪甫經檢察官聲請簡易處刑不久，即再犯本案，毫無悔意，事後又未
    與告訴人成立民事上和解，賠償損害，及告訴人所受傷害之程度（右眼功能降低
    、矯正視力僅０．七）等一切情狀，量處有期徒刑七月，以示懲儆。
據上論斷，應依刑事訴訟法第三百六十九條第一項前段、第三百六十四條、第二百九
十九條第一項前段，刑法第二百七十七條第一項、第四十七條，罰金罰鍰提高標準條
例第一條前段判決如主文。
本案經檢察官崔紀鎮到庭執行職務。
中      華      民      國      九十三    年     八     月    三十一    日
                                    審判長法官  謝  志  揚
                                          法官  陳  淑  媛
                                          法官  莊  謙  崇
右正本證明與原本無異。
本件不得上訴。
                                        書記官  林  明  智
中      華      民      國      九十三    年     八     月    三十一    日
附錄本案論罪科刑法條：
刑法第二百七十七條第一項
傷害人之身體或健康者，處三年以下有期徒刑、拘役或一千元以下罰金。
